# 权益法核算下的投资收益

提问人：cpatang2006 时间：2018-01-04 16:31:20
请教陈版：A公司通过长期股权投资核算对BCD公司的股权投资，其中由B公司产生的投资收益对于A公司的损益影响很大，甲会计师事务所只负责对A公司的审计工作，B公司的审计由乙会计师事务所负责。请问，甲会计师事务所的注册会计师能否直接引用乙会计师事务所审定的B公司数据？需要履行哪些审计程序？

回答人：chenyiwei
《中国注册会计师审计准则第 1401 号——对集团财务报表审计的特殊考虑》中的“组成部分”概念，不仅包括子公司，也包括权益法核算的联营合营企业。从你说的情况看A在B中按权益法享有的权益也构成了重要组成部分，所有A的审计师应将B的审计师作为组成部分注册会计师，按 1401 号审计准则要求执行利用组成部分CPA审计工作的各项程序，包括对某些重大或高风险领域亲自执行审计程序。不可简单利用B的审计师出具的审计报告。